臺灣高雄地方法院刑事判決　　　　　 100年度審易字第2767號
公　訴　人　臺灣高雄地方法院檢察署檢察官
被　　　告　陳偉翔
列被告因毒品危害防制條例案件，經檢察官提起公訴（100 年
度毒偵字第4393號），判決如下：
    主  文
陳偉翔施用第二級毒品，處有期徒刑陸月，如易科罰金，以新臺
幣壹仟元折算壹日。
    事  實
一、陳偉翔前因施用毒品案件，經本院以99年度審毒聲字第19號
    裁定送觀察、勒戒後，認無繼續施用毒品之傾向，於民國99
    年4 月9 日執行完畢釋放，並由臺灣高雄地方法院檢察署檢
    察官以98年度毒偵字第6303、1581號為不起訴處分確定。詎
    仍不知戒絕毒癮，於前開觀察、勒戒執行完畢釋放後5 年內
    ，基於施用第二級毒品甲基安非他命之犯意，於100 年6 月
    12日1 時25分許為警採尿回溯96小時內之某時（不含公權力
    拘束時間），在不詳地點，以不詳方式，施用第二級毒品甲
    基安非他命1 次。嗣於100 年6 月11日23時50分許，在高雄
    市岡山區○○○路○段阿公店釣蝦場內，因行跡可疑為警盤
    查，知其為毒品列管定期調驗人口，經徵得其同意採集尿液
    送驗，檢驗結果呈安非他命及甲基安非他命之陽性反應，始
    悉上情。
二、案經高雄市政府警察局岡山分局移送臺灣高雄地方法院檢察
    署檢察官偵查起訴。
    理  由
一、訊據被告陳偉翔於警詢及偵訊時固坦承送驗尿液為其所親自
    排放並封存，對採尿過程亦無意見，惟矢口否認有何施用第
    二級毒品甲基安非他命之犯行，辯稱：係綽號阿瑞之人至其
    家中吸食毒品時聞到云云。惟查：
  (一)按尿液初步篩檢陽性之檢體，如經以氣相層析質譜儀法進
      行確認檢驗，應不致產生「偽陽性」反應。又依據Clarke
      's Isolation and Identification  of Drugs第3版記述
      ，口服甲基安非他命後快速吸收，約有施用劑量之70%在
      24小時內經尿液排出，一般於尿液中可檢出之最大時限，
      甲基安非他命為1-5天，安非他命則為1-4天，惟施用甲基
      安非他命者尿液中可檢出最大時限，與施用劑量、施用頻
      率、施用方式、飲用水量之多寡、個人體質、代謝情況及
      檢測方法靈敏度等因素有關，依個案而異，分別經行政院
      衛生署管制藥品管理局以民國97年1月21日管檢字第
      0970000579號、97年12  月31日管檢字第0970013096號函
      釋甚明。
  (二)經查，被告於100年6月12日1時25分許為警採集之尿液，
      經送台灣檢驗科技股份有限公司依據酵素免疫分析法（
      EIA）為初步篩檢，再以氣相層析質譜儀法（GC  /MS）確
      認檢驗後，呈安非他命及甲基安非他命陽性反應，其中安
      非他命檢出濃度為790ng/ml、甲基安非他命檢出濃度為
      23505ngml，有該院100年7月1日濫用藥物檢驗報告及列管
      毒品人口尿液檢體採集送驗紀錄表各1紙在卷可憑。揆諸
      上開說明，本件應可排除偽陽性反應之可能，是被告尿液
      中確含甲基安非他命成分之事實，自堪認定。
  (三)被告雖以伊可能係吸入二手煙霧云云置辯，惟按吸入煙毒
      或安非他命之二手煙，在文獻上雖尚無能否由尿液中檢驗
      出煙毒或安非他命反應之研究報告，然按本局檢驗煙毒或
      安非他命案件經驗研判，若非長時間與吸毒者直接相向且
      存心大量吸入吸毒者所呼出之煙氣，以二手煙中可能存在
      之低劑量煙毒或安非他命，應不致在尿液中檢驗出煙毒或
      安非他命反應，此據法務部調查局第六處82年8月6日（
      82）發技一字第4153號函說明甚詳。經查，被告之尿液中
      安非他命及甲基安非他命確認濃度各達790及23505ng/ml
      ，業如前述，顯已逾濫用藥物尿液檢驗作業準則第18條規
      定之陽性判定標準（安非他命100ng/ml且甲基安非他命
      500ng/ml），實無如被告所言係以二手煙方式誤食而仍有
      前開劑量濃度之毒品殘留體內之可能。
  (四)綜上，被告所辯前詞，要無可採。基此，應認被告之尿液
      檢驗結果呈安非他命及甲基安非他命陽性反應，乃其確於
      為警採尿時回溯96小時內之某時許，施用第二級毒品甲基
      安非他命之故。從而，本件事證明確，被告施用第二級毒
      品甲基安非他命之犯行洵堪認定，應予依法論科。
二、按觀察、勒戒或強治戒治執行完畢後5年內，再犯毒品危害
    防制條例第10條施用毒品罪者，應依法訴追，毒品危害防制
    條例第23條第2項定有明文。本件被告前經本院裁定送觀察
    、勒戒後，因無繼續施用毒品傾向，於99年4月9日執行完畢
    釋放乙節，有卷附本院院內裁判案件紀錄表、臺灣高等法院
    被告前案紀錄表各1份在卷可參。是被告於觀察、勒戒執行
    完畢後5年內，再犯施用第二級毒品罪行，依前開法條規定
    ，自應依法論科。
三、核被告所為係犯毒品危害防制條例第10條第2 項之施用第二
    級毒品罪。被告持有第二級毒品之行為，已為其後施用之高
    度行為所吸收，均不另論罪。本院審酌被告前經觀察、勒戒
    執行完畢，猶不思戒除毒癮，顯見其並無堅定戒癮之意志，
    惟考量其犯罪後態度，及施用毒品本質上係屬戕害自身健康
    之行為，尚未直接危害他人，反社會性之程度顯然較低，其
    施用毒品時間尚非極長及施用次數等一切情狀，量處如主文
    所示之刑，並諭知易科罰金之折算標準，以示懲儆。
四、據上論斷，應依刑事訴訟法第299條第1項前段，毒品危害防
    制條例第10條第2項，刑法第11條前段、第41條第1項前段，
    刑法施行法第1條之1，判決如主文。
本案經檢察官林圳義到庭執行職務。
中    華    民    國   100    年    11    月    23    日
                      刑事第十庭  法  官  廖建瑜
以上正本證明與原本無異。
如不服本判決應於收受送達後10日內向本院提出上訴書狀，並應
敘述具體理由；如未敘述上訴理由者，應於上訴期間屆滿後20日
內向本院補提理由書（均須按他造當事人之人數附繕本）「切勿
逕送上級法院」。
中    華    民    國   100    年    11    月    23    日
                                  書記官  李崑良
附錄本案論罪科刑法條：
毒品危害防制條例第10條
施用第一級毒品者，處 6 月以上 5 年以下有期徒刑。
施用第二級毒品者，處 3 年以下有期徒刑。